【裁判字號】    88,易緝,27
【裁判日期】    891212
【裁判案由】    違反毒品危害防制條例
【裁判全文】
臺灣屏東地方法院刑事判決                          八十八年度易緝字第二七號
    公  訴  人  屏東地方法院檢察署檢察官
    被      告  甲○○
右列被告因違反麻醉藥品管理條例案件，經檢察官提起公訴（八十七年度偵字第二一
一二號）及移送併辦（八十九年度毒偵字第二二一一號），本院判決如左：
    主  文
甲○○連續施用第二級毒品，累犯，免刑。
    事  實
一、甲○○曾因贓物案件，於民國八十五年十一月二十五日經法院判處有徒刑八月確
    定，甫於八十六年十一月八日執行完畢，猶不知悔改，復基於非法吸用化學合成
    麻醉藥品安非他命之概括犯意（一）先於八十七年二月十九日十五時四十分許向
    前回溯七十二小時內之某時，在某不詳處所，非法吸用安非他命一次，嗣於八十
    七年二月十九日十一時五十分許，在屏東市瑞光里田中巷三二之一號為警採其尿
    液送驗查獲。（二）甲○○嗣經本院於八十七年六月二十六日裁定送觀察、勒戒
    通緝中，復承前之概括犯意，自八十七年八月底至八十八年二月二十八日向前回
    溯七十二小時內之某時止，在某不詳處所，非法吸用安非他命多次，嗣為警於八
    十八年二月二十八日為警於屏東縣麟洛鄉新田村緝獲並採尿送驗查獲。（三）甲
    ○○經送觀察勒戒後，認有繼續施用毒品傾向，送強制戒治，嗣於停止戒治，保
    護管束期間，復於八十八年十月八日向前回溯七十二小時內之某時，承前之概括
    犯意，在某不詳處所，非法吸用安非他命一次，而為台灣屏東地方法院檢察署採
    尿送驗查獲，嗣因違反保護管束應遵守之事項情節重大，經本院撤銷停止戒治，
    令入戒治處所施以強制戒治並發佈通緝。（四）甲○○於通緝中復承前之概括犯
    意，於八十九年三月九日起至同年月十三日向前回溯七十二小時內之某時，承前
    之概括犯意，在某不詳處所，連續非法吸用安非他命多次，而於同年月十三日下
    午五時五十分許，為警在屏東縣麟洛鄉○○路與民族路口緝獲並採尿送驗查獲。
二、案經屏東縣警察局屏東分局、里港分局移送台灣屏東地方法院檢察署檢察官偵查
    起訴及移送併辦。
    理  由
一、右開事實，業經被告甲○○迭於偵查及本院審理中坦承不諱，又被告之尿液經送
    屏東縣衛生局及高雄市立凱旋醫院檢驗結果均呈甲基安非他命陽性反應，有屏東
    縣衛生局檢驗通知書三紙、法務部調查局檢驗通知書一紙、台灣檢驗科技股份有
    限公司檢驗報告一紙在卷可稽，足見被告確有施用安非他命之犯行至明，其犯行
    堪以認定。
二、核被告所為，係犯毒品危害防制條例第十條第二項施用第二級毒品罪。按連續數
    行為而犯同一之罪名者，以一罪論，刑法第五十六條定有明文，則當連續犯罪之
    際，遇刑法有變更時，其一部涉及舊法，一部涉及新法者，即應依最後行為時之
    法律處斷，最高法院二十九年上字第三八六六號著有判例可參，查麻醉藥品管理
    條例第十三條之一第二項第四款之罪，業已經修正納為毒品危害防制條例第十條
    第二項之施用第二級毒品罪，而被告前開連續施用安非他命之犯行，其最後一次
    施用之時間，係在毒品危害防制條例公布施行（八十七年五月二十日公布施行，
    並於同月二十二日生效）之後，是依前揭法條及判例意旨，自應依新法論處，尚
    不生新舊法比較之問題，附此敘明之。被告先後多次施用安非他命之犯行，時間
    緊接、手法相同、犯罪構成要件亦相同，顯係基於概括犯意反覆為之，應依連續
    犯之規定論以一罪。再被告曾因贓物案件，於八十五年十一月二十五日經法院判
    處有徒刑八月確定，甫於八十六年十一月八日執行完畢違反麻醉藥品管理條例案
    件，於民國八十六年八月十二日經法院判處有徒刑六月確定，並於同年十一月十
    四日執行完畢，有本院被告全國前案紀錄表可按，其於刑之執行完畢五年內再犯
    本件有期徒刑以上之罪，應為累犯。
三、按施用第二級毒品者，應先將被告送勒戒處所觀察、勒戒；經觀察、勒戒後，有
    繼續施用毒品傾向應由檢察官聲請令入戒治處所，施以強制戒治，期間為一年；
    強制戒治執行滿三月認無繼續戒治之必要，得裁定停止戒治，停止期間應付保護
    管束，期滿未經撤銷者，視為強制戒治期滿；強制戒治期滿或交付保護管束期滿
    ，應由檢察官為不起訴之處分；又同條例修正施行前繫屬法院審理中之案件，由
    法院依修正後規定處理之，依修正後規定應為不起訴處分者，法院應為免刑之判
    決，毒品危害防制條例第二十條第一項、第二項後段，第二十二條第一項、第二
    項前段，第二十三條第一項，第三十五條第三款分別定有明文。經查被告經本院
    依職權於八十七年六月二十六日裁定送觀察勒戒，因認有繼續施用毒品傾向而再
    裁定送強制戒治，復於八十八年八二月五日裁定停止戒治，所餘戒治期間付保護
    管束，惟被告釋放後再因於保護管束期間繼續施用毒品，經本院於八十八年十月
    二十八日裁定撤銷停止戒治，繼續執行強制戒治，至八十九年十月十二日強制戒
    治期滿等情，有前開裁定及戒治執行指揮書在卷可稽，從而，被告既已強制戒治
    期滿，而本件公訴案件，係於八十七年五月二十二日毒品危害防制條例施行生效
    前已繫屬本院，揆諸上開規定意旨，爰依法為免刑之判決。檢察官移送併辦部分
    ，因與與本訴起訴部分有連續犯之裁判上一罪關係，為起訴效力所及，本院自應
    併予審判，併此敘明。
據上論斷，應依刑事訴訟法第二百九十九條第一項但書，毒品危害防制條例第三十五
條第三款、第十條第二項、第二十三條第一項，刑法第十一條、第五十六條、第四十
七條，判決如主文。
本案經檢察官薛水生到庭執行職務。
中      華      民      國      八十九      年      十二  月    十二    日
                                      臺灣屏東地方法院刑事第一庭
                                                  法  官  郭書豪
右正本證明與原本無異。
對於本判決如有不服應於收受送達後十日內向本院提出上訴書狀上訴於台灣高等法院
高雄分院並按他造當事人之人數附具繕本。
                                                  書記官  潘豐益
中      華      民      國      八十九      年    十二    月    十二    日


司法院資訊處製作；財團法人民間司法改革基金會備份。
